---
title: "Presentacion"
author: "R Markdown"
date: "`r Sys.Date()`"
subtitle: "Construyendo Presentacion"
output:
  beamer_presentation:
    theme: CambridgeUS
    latex_engine: pdflatex
---
\centering
\emph{\textcolor{darkred}{\LARGE{Table of contents}}}
\tableofcontents

# Secccion \#1 - Distribucion

## Subseccion \#1 - Encabezados
Se utilizan los encabezados:

- `#` Para secciones
- `##` Para subsecciones
- `###` Para bloques de texto 
- `####` para bloques de text dobles

## Subseccion \#2 - Bloques de texto

### Bloque de texto simple
Contenido del bloque de texto

#### Bloque de codigo doble
Contenido del bloque de texto doble

# Seccion \#2 - Math Format

## Inicializacion
En la cabecera YAML del archivo .Rmd, establece el tipo de salida a beamer_presentation y especifica el motor LaTeX que deseas usar. Por ejemplo, si prefieres usar pdflatex, tu cabecera YAML comenzaría así:
```
---
title: "Título de mi Presentación"
author: "Tu Nombre"
date: "`r Sys.Date()`"
output: 
  beamer_presentation:
    latex_engine: pdflatex
---
```

## Inicializacion
Luego de esto se podra operar perfectamente el modo matematico de la siguiente forma:

- Para formato matematico en linea se abre con `\(expresion matematica\)` 
- Para formato matematico en salto d linea con tabulacion se abre con `\[expresion matematica\]`
- Para los modificadores de texto funciona de la forma usual de latex

## Ejemplo de Modificadores de Texto

Este es un **ejemplo** de cómo se pueden aplicar los modificadores de texto en LaTeX dentro de un documento R Markdown para Beamer.

- **Negrita**: `\textbf{Texto en negrita}` 
- *Cursiva*: `\textit{Texto en cursiva}`
- _Subrayado_: `\underline{Texto subrayado}`
- ~Tamaño de fuente~: `\fontsize{12}{14}\selectfont Texto de tamaño 12`
- +Color de texto+: `\textcolor{blue}{Texto azul}`

## Enumerate
Al igual que en \LaTeX:
```
\begin{enumerate}
  \item Item 1
\end{enumerate}
```
Y se veria asi:
\begin{enumerate}
  \item Item 1
\end{enumerate}

## Tablas

```         
Ejemplo de tabla usando la sintaxis de Markdown:
|Esto es |  una |  tabla  |
|--------|------|---------|
|lo juro |es una| tabla   |
```

Y se deberia ver asi:

| Esto es | una    | tabla |
|---------|--------|-------|
| lo juro | es una | tabla |


# Chunks/Celdas de codigo

## Chunks de R

<l class="definition">Chunk.</l> Bloque de código.

Los bloques de código de R dentro de un documento R Markdown se indican de la manera siguiente
```
{r}

x = 1+1

x
```

que resulta en

```{r, eval = FALSE, comment = NA}
x = 1+1
x
```

## Chunks de R

Hay diversas opciones de crear un bloque de código de R:

-   Ir al menú desplegable de "Chunks" y seleccionar el de R
-   Introducir manualmente
-   Alt + Command + I (para Mac) o Alt + Control + I (para Windows)

## Chunks de R

A los chunks se les puede poner etiqueta, para así localizarlos de manera más fácil. Por ejemplo

```
{r PrimerChunk}

x = 1+2+3
```

```
{r SegundoChunk}

y = 1*2*3
```

## Parámetros de los chunks

La parte entre llaves también puede contener diversos parámetros, separados por comas entre ellos y separados de la etiqueta (o de r, si hemos decidido no poner ninguna).

Estos parámetros determinan el comportamiento del bloque al compilar el documento pulsando el botón `Knit` situado en la barra superior del área de trabajo.

## Parámetros de los chunks

| Código    | Significado                                                                                                                                                                     |
|------------|------------------------------------------------------------|
| `echo`    | Si lo igualamos a `TRUE`, que es el valor por defecto, estaremos diciendo que queremos que se muestre el código fuente del chunk. En cambio, igualado a `FALSE`, no se mostrará |
| `eval`    | Si lo igualamos a `TRUE`, que es el valor por defecto, estaremos diciendo que queremos que se evalúe el código. En cambio, igualado a `FALSE`, no se evaluará                   |
| `message` | Nos permite indicar si queremos que se muestren los mensajes que R produce al ejecutar código. Igualado a `TRUE` se muestran, igualado a `FALSE` no                             |
| `warning` | Nos permite indicar si queremos que se muestren los mensajes de advertencia que producen algunas funciones al ejecutarse. Igualado a `TRUE` se muestran, igualado a `FALSE` no  |
| `include` | Nos permite indicar si queremos incluir el codigo base en el documento final                                                                                                    |

## Parámetros de los chunks

```
{r, echo=FALSE}

sec = 10:20

sec

cumsum(sec)

```

No aparece

## Parámetros de los chunks

```
{r, echo=TRUE, message = TRUE}

library(datasets)

head(cars,3)
```

```{r, echo = TRUE, message = TRUE}
library(datasets)
head(cars,3)
```

## Parámetros de los chunks
```
{r, echo=TRUE, message = FALSE, comment = NA}

library(datasets)

head(cars,3)
```


```{r, echo = TRUE, message = FALSE, comment = NA}
library(datasets)
head(cars,3)
```

PD: `comment=NA` evita que aparezcan los `##`

## Parámetros de los chunks

| Significado | Código   | Resultado                                                                                                                                                                                |
|----------|----------|-----------------------------------------------------|
| `results`   | `markup` | Valor por defecto. Nos muestra los resultados en el documento final línea a línea, encabezados por `##`                                                                                  |
| `results`   | `hide`   | No se nos muestra el resultado en el documento final                                                                                                                                     |
| `results`   | `asis`   | Nos devuelve los resultados línea a línea de manera literal en el documento final y el programa con el que se abre el documento final los interpreta como texto y formatea adecuadamente |
| `results`   | `hold`   | Muestra todos los resultados al final del bloque de código                                                                                                                               |

## Parámetros de los chunks

```
{r, echo=TRUE, results = "markup"}

sec = 10:20`

sec

cumsum(sec)

```


```{r, echo=TRUE, results='markup'}
sec = 10:20
sec
cumsum(sec)
```

## Parámetros de los chunks
#### Codigo
```
{r, echo=TRUE, results = "hide"}

sec = 10:20

sec

cumsum(sec)

```

```{r, echo=TRUE, results='hide'}
sec = 10:20
sec
cumsum(sec)
```

## Parámetros de los chunks
#### Codigo
```
{r, echo=TRUE, results = "asis"}

sec = 10:20

sec

cumsum(sec)
````


```{r, echo=TRUE, results='asis'}
sec = 10:20
sec
cumsum(sec)
```

## Parámetros de los chunks
#### Codigo
```
{r, echo=TRUE, results = "hold"}
s
sec = 10:20

sec

cumsum(sec)
```


```{r, echo=TRUE, results='hold'}
sec = 10:20
sec
cumsum(sec)
```
# Multimedia

## Imagenes
```
\centering
\includegraphics[scale=0.2]{img/LogoRStudio.png} 
```
## Imagenes
\centering
\includegraphics[scale=0.2]{img/LogoRStudio.png} 


